最高法院刑事判決　　　　　　　　　　　　　　　九十一年度台上字第六八四二號
　　上　訴　人　甲○○已更名.
　　選任辯護人　徐南城律師
　　上　訴　人　乙○○
　　選任辯護人　郭士功律師
右上訴人等因違反槍砲彈藥刀械管制條例等罪案件，不服台灣高等法院中華民國八十
九年八月十六日第二審判決（八十八年度上訴字第一四四二號，起訴案號：台灣板橋
地方法院檢察署八十六年度偵字第二六九○號），提起上訴，本院判決如左：
    主  文
上訴駁回。
    理  由
按刑事訴訟法第三百七十七條規定，上訴於第三審法院，非以判決違背法令為理由，
不得為之。是提起第三審上訴，應以原判決違背法令為理由，係屬法定要件。如果上
訴理由狀並未依據卷內訴訟資料，具體指摘原判決不適用何種法則或如何適用不當，
或所指摘原判決違法情事，顯與法律規定得為第三審上訴理由之違法情形，不相適合
時，均應認其上訴為違背法律上之程式，予以駁回。本件上訴人甲○○（已更名李俊
鋒）上訴意旨略稱：(一)、有關刑求之經過，甲○○已於偵查中供稱在卷，廖凱婷在偵
查及聲明狀中亦供述甚詳，復有甲○○因在台北市住家遭刑求受傷流血之現場照片，
故甲○○受刑求乃事實。原判決以「本件已查獲大量證物，不容被告矯辯，員警自無
刑求之動機與必要」，即認警員無刑求行為，係屬推論。(二)、警員許宏銘證述，警方
先到乙○○住處搜索，搜到其桌上有安非他命及槍管、改造槍枝之工具，然後到甲○
○在台北市及三重市住處搜索而查獲安非他命及吸食器，之後再到乙○○住處查獲第
二批補強證物，即改造工具，然該等所謂改造工具同時放在乙○○住處桌上，非常顯
目，不可能未看到，何以未一併查扣？可知警方前去乙○○住處原本即係要搜索安非
他命，事後因甲○○供出持有槍械，警方才想到在乙○○住處看到一些鋼管工具，如
充作改造槍枝工具，即可構成破獲地下兵工廠之要件，原判決上開推論顯係顛倒事實
，又對有利甲○○之辯解與人證，未論列不採之理由，自有違法。(三)、依上訴人等分
別於警詢中及乙○○於偵查中之供述，甲○○僅有請乙○○改造手槍，行為人是乙○
○，甲○○未參與改造，槍管彈簧係乙○○為綽號阿文改造之工具，原判決竟認槍管
係乙○○為甲○○改造之物品，及甲○○與乙○○有共同改造之犯行，對乙○○為阿
文改造一事，隻字未提，亦未調查，復認上訴人等共同持有上開工具而諭知沒收，且
就乙○○於偵查中所供未與甲○○一起改造手槍之有利甲○○之證據，未論列不採之
理由，均屬違法。(四)、依警員林國欽、張文賢、許宏銘之證述，有關甲○○放槍地點
及交槍原因所供均不相符，渠等所稱線報，並未提出實據證明，若但憑承辦警員隨意
陳稱線報，而實際搜索係為搜尋安非他命事證，卻將甲○○自行供出槍械轉作其偵破
之功績，未依法免除其刑，亦屬違法。再依上訴人等警詢筆錄製作之時間不同，其內
所載至甲○○住處搜索之時間亦各不相同，足見警方誣陷甲○○。甲○○請求調查所
謂之線報是否實在，還是警方邀功之藉口，原審未予調查，輕率採信線報之說，復未
調查扣案之工具是否可為改造槍械之工具，自有調查未盡、判決不備理由及不適用法
則之違法。(五)、廖凱婷與甲○○為同居關係，廖凱婷利用甲○○不在時，自行取用甲
○○之安非他命或於甲○○見其吸食時未加阻止，不能視為甲○○有轉讓予廖凱婷吸
用之意，由廖凱婷於警詢供述之意思，應係認安非他命為其與甲○○二人所共有，故
不能因其供稱安非他命係甲○○提供，即誤認甲○○無償提供安非他命，原判決有判
決不備理由之違法云云。上訴人乙○○上訴意旨略稱：(一)、警方查扣之槍砲改造工具
，是否屬足供改造具殺傷力槍砲之功能，抑或僅屬一般模型玩具槍械組裝之工具而不
具製造殺傷力槍砲之功能，自屬應調查之證據。原判決就扣案工具是否足供改造四五
手槍之用未為調查，僅因乙○○供詞更易，即據以推論乙○○有改造、製造槍砲之犯
罪事實，且就辯護人請求將扣案工具送請鑑定，亦未敘明何以無必要之心證理由，自
有調查未盡之違法。(二)、扣案之四五改造手槍，雖經鑑定可擊發子彈，具殺傷力，然
此證據僅可認甲○○持有具殺傷力槍砲之犯罪事實，在乙○○住處並未查扣任何槍枝
、子彈，逕依警方移送書所指之「改造槍砲工具乙批」，及乙○○前後供詞相異，即
採為不利於乙○○之認定，然未詳述其理由，自有判決不備理由之違法。(三)、警方於
乙○○住處一日內實施二次搜索，第一次時警方已發現置於乙○○桌面之所謂「改造
工具」，依其專業判斷認係製作模型玩具之工具而未予查扣，嗣押解乙○○另對甲○
○搜索查獲槍枝後，經甲○○供稱乙○○有改造四五手槍，始又返回乙○○住處查扣
所謂之「槍枝改造工具」。甲○○是否氣憤乙○○帶同警方搜索而為此片面說詞，不
論其遭逮捕時之心境及動機為何，警方亦因甲○○所言，始返回乙○○住處查扣所謂
改造工具，然歷次偵審始終未勘驗比對乙○○提供坊間均可購買之模型技術講座一書
內之工具圖案，如有比對當可知道，扣案之工具絕無製造改造能力，乃均未調查，不
無調查未盡及判決不備理由之違法云云。
惟查：證據之取捨、事實之認定，乃事實審法院職權行使之範圍，茍其證據之取捨及
事實之認定，不違背經驗法則與論理法則，即不容任意指摘為違法，而據為上訴第三
審之適法理由。原判決依據甲○○在原審坦承轉讓安非他命予乙○○、許庭魁多次，
及非法持有具有殺傷力之槍彈，且於偵查中供承轉讓安非他命予廖凱婷；廖凱婷於警
詢及偵查中供證所施用之安非他命均由甲○○無償提供，乙○○、許庭魁於警詢、偵
查及第一審中亦供述甲○○無償轉讓安非他命予渠等施用；乙○○於警詢及偵查中供
承有與甲○○在其住處共同改造四五手槍，警員張文賢、許宏銘於第一審及原審之證
述；扣案供製造槍械之改造四五手槍槍管一支、鉗子五把、銼刀十一把、游標卡尺二
支、砂輪機一台、彈簧三條、鈑機二個、擊錘一個、槍枝分解說明書一本、鑽孔機四
台、攻牙器一支、改造四五手槍一支、仿制式史密斯三八手槍製造之手槍一支、子彈
成品七顆、子彈半成品三十一顆、彈頭五十六顆、彈殼十四顆、火藥二小包（六點一
公克），左輪手槍轉輪一個、槍護柄八個，並卷附之內政部警政署刑事警察局鑑驗通
知書等證據，綜合判斷，認定甲○○確有連續無償轉讓安非他命予廖凱婷、乙○○、
許庭魁，並未經許可，無故持有具殺傷力之仿制式史密斯三八手槍製造之手槍及具殺
傷力之子彈，暨上訴人等共同將甲○○所購買未具殺傷力之四五手槍加以改造成可發
射子彈具殺傷力之槍械等犯行。因而撤銷第一審關於甲○○共同製造具有殺傷力之槍
枝部分之判決，改判論處甲○○共同未經許可製造其他可發射子彈具有殺傷力之槍枝
罪刑，暨維持第一審論處甲○○連續轉讓禁藥，又未經許可無故持有其他可發射子彈
具有殺傷力之槍枝罪刑；及維持第一審論處乙○○共同未經許可製造其他可發射子彈
具有殺傷力之槍枝罪刑，駁回上訴人等此部分在第二審之上訴，已敘明所憑之證據及
認定之理由。而以甲○○否認有轉讓安非他命予廖凱婷之犯行，辯稱伊與廖凱婷係男
女朋友，住在一起，不知道她拿安非他命去施用；暨上訴人等均否認有未經許可擅自
製造可發射子彈具殺傷力之槍械之犯行，甲○○辯稱未至乙○○住處改造槍枝，乙○
○辯稱未與甲○○共同製造槍枝云云，乃卸責之詞，不足採信，於理由內詳加說明及
指駁。經核所為論斷，均與卷內資料相符，從形式上觀察，並無認定事實不依證據或
有何採證違背經驗法則、論理法則等違法情形存在。而原判決並未採納甲○○在警詢
之自白為其判決之基礎，則不論甲○○所辯其在警詢時曾遭刑求逼供是否屬實，原判
決均無違反證據法則之可言。又證人之陳述有部分前後不符，或相互間有所歧異時，
究竟何者為可採，法院本得依其自由心證予以斟酌，若其基本事實之陳述與真實性無
礙時，仍非不得予以採信，非謂一有不符或矛盾，即認其全部均為不可採信。原判決
依憑乙○○在警詢及偵審中之供述，並扣案工具、改造之四五手槍及卷附之前揭鑑驗
書等卷證資料，本於調查所得心證，分別定其取捨，而認乙○○在警詢及偵查中供述
有在其住處以前揭扣案工具改造甲○○所有之四五手槍之鈑機、握把及槍管等情，與
事實相符，乃予採信，要屬事實審法院採證認事職權之適法行使，難認有何違反證據
法則、判決不備理由，或應於審判期日調查之證據而未予調查之情形。又同一證人前
後供述彼此不能相容，則採信同一證人之部分證言時，當然排除其他部分之證言，此
為法院取捨證據法理上之當然結果，縱未於判決理由內說明捨棄他部分證言，而僅說
明採用某部分證言之理由，於判決本旨亦無影響，此與判決不備理由尚有未合。原判
決既採納乙○○前揭警詢及偵查中之供證，自係排除其嗣後翻異前供所為之陳述，是
原判決縱未載明不採其嗣後供述之理由，亦無判決不備理由之違法。而林國欽、張文
賢、許宏銘就查獲甲○○持有槍、彈所為之證述，除彼此供述情節容有簡略與詳細之
差異外，尚無相互矛盾之處，甲○○上訴意旨執此即謂警方查獲其持有之槍、彈，係
其自動報繳云云，即顯非依據卷證資料執為指摘之第三審上訴理由。至扣案工具係於
第一次搜索或第二次搜索時查扣，均不影響原審就該證據證明力所為之判斷。而依乙
○○於第一審提出之模型技術講座一書內之工具圖案比對，即可知道扣案工具不能供
改造槍枝之用云云，僅屬乙○○個人之說詞，殊非得據為上訴第三審之適法理由。其
餘上訴意旨所執各詞，原判決或已在理由內逐一論斷綦詳，並無如上訴人等所云之違
法情形；或為單純之事實爭執，或就與犯罪構成事實無關之枝節問題爭辯，並未具體
指摘原判決認事、採證及所為論斷有何違背法令，均顯與法律規定得為第三審上訴理
由之違法情形，不相適合。其上訴違背法律上之程式，應予駁回。
據上論結，應依刑事訴訟法第三百九十五條前段，判決如主文。
中      華      民      國    九十一    年     十一     月    二十八    日
                              最高法院刑事第九庭
                                  審判長法官  陳  炳  煌
                                        法官  陳  正  庸
                                        法官  韓  金  秀
                                        法官  吳  信  銘
                                        法官  徐  文  亮
      右正本證明與原本無異
                                              書  記  官
中      華      民      國    九十一    年     十二     月      四      日
